臺灣臺北地方法院民事裁定　　　　　　　　　　　　九十三年度訴字第二八八五號
　　原　　　告　迪泰有限公司
　　法定代理人　甲○○
　　訴訟代理人　丙○○
　　被　　　告　香港商亞洲博聞有限公司台灣分公司
　　法定代理人　乙○○
　　訴訟代理人　史馨律師
　　複代理人　　郭哲華律師
右當事人間請求損害賠償等事件，本院裁定如左：
    主    文
原告之訴及其假執行之聲請均駁回。
訴訟費用由原告負擔。
    理    由
一、按訴訟事件不屬受訴法院管轄而不能為第二十八條之裁定者，法院應以裁定駁回
    之，民事訴訟法第二百四十九條第一項二款定有明文。
二、本件原告起訴略以：原告迪泰有限公司於民國九十二年十月二十八日與被告香港
    商亞洲博聞有限公司台灣分公司簽約以參加被告總公司於九十三年九月所主辦之
    香港珠寶鐘錶展覽，原告並依被告要求於九十二年十一月七日匯款參展攤位費用
    之一半即美金一千八百一十八元至被告指定帳戶，以作為訂金。被告於九十三年
    三月三十一日傳真攤位圖予原告並要求原告於同年四月一日簽回確認，原告因對
    攤位地點有意見，故雖簽回該傳真函但留有協商文字，原告之後雖曾致電被告人
    員數次以欲協商攤位地點及相關參展程序，然均未獲回覆。而後原告復發存證信
    函要求被告履行契約內容，惟仍均未獲回應，故原告因被告違約而受有相關費用
    及商譽之損害，原告自得依民法第二百四十九條第三款之規定，請求被告返還其
    所受訂金美金一千八百一十八元之三倍數額（應於給付時按台灣銀行牌告外匯匯
    率折算新台幣給付）及其法定利率，並請求懲罰性賠償金新台幣一百零二萬元等
    語。
三、被告則以：依系爭契約標準條例及規則第十五條關於司法管轄權及管轄法律之約
    定可知，原被告就系爭契約之爭議係約定由香港法院管轄並適用香港法律，故原
    告逕向鈞院起訴實已違反雙方準據法及合意管轄之約定等語為辯。
四、按當事人是否得以合意指定外國法院為專屬管轄法院而排除我國法院之管轄權此
    一問題，民事訴訟法並未加以明文規定，各國學說及實務多趨向採取肯定見解，
    國際公約亦多承認合意管轄條款之效力，因此，當事人於涉外案件中如約定就特
    定法律關係所生爭議事件專由某外國法院管轄時，除該約定因違背我國民事訴訟
    法關於專屬管轄之規定，依我國民事訴訟法第二十六條規定不應准許外，應認為
    僅該外國法院有管轄權，此有臺灣高等法院八十六年上字第一一五三號判決意旨
    可資參照。查，本件系爭契約標準條例及規則第十五條係約定「This Contract
    shall be governed by and construed in all respects in accordance with
    the laws of Hong Kong and the Exhibitor submits to the non-exclusive
    jurisdiction of the Hong Kong courts for all purposes relating to this
    Contract or the Exhibition.」等語，有卷附之契約書可稽，則依該條約定，
    原被告就系爭契約所生爭議即已合意由香港法院管轄而排除我國法院之管轄權。
    又原被告就系爭契約所生爭議之合意管轄約定並無違反我國民事訴訟法中關於專
    屬管轄之規定，則該合意管轄之約定應屬合法有效。
五、原告雖稱該契約之管轄約定係被告意圖逃避我國法律之管轄而有瑕疵，惟基於私
    法自治及契約自由原則，原告於簽約時應可就該契約內容詳加審閱且原告亦同意
    系爭契約內容並於契約書上用印回覆被告，該契約即已因雙方合意生效，原告自
    應受系爭契約合意內容拘束而不能於事後否認該契約就合意管轄之約定有所瑕疵
    ，故原告主張應屬無據。
六、綜上，原被告就系爭契約爭議之合意管轄約定有效，而今原告就該契約爭議逕向
    無管轄權之本院起訴，且本院亦不能將之移送與有管轄權之外國法院，則依首開
    規定，原告之起訴即不合法，應以裁定駁回其訴。
七、依民事訴訟法第二百四十九條第一項第二款、第七十八條，裁定如主文。
中　　　華　　　民　　　國　　九十三　　年　　 十一 　　月　　三十  　　日
                                  民事第六庭  法  官    詹駿鴻
正本係照原本作成
如對本裁定抗告須於裁定送達後十日內向本院提出抗告狀，並繳納抗告費新臺幣一千
元
中　　　華　　　民　　　國　　九十三　　年　　 十一 　　月　　三十  　　日
                                              書記官    官碧玲
